臺灣高等法院臺南分院刑事判決
111年度上訴字第789號
上  訴  人  
即  被  告  杜朝福
上列上訴人因毒品危害防制條例案件，不服臺灣臺南地方法院11
1年度訴字第133號中華民國111年3月29日第一審判決（起訴案號
：臺灣臺南地方檢察署111年度毒偵字第41號），提起上訴，本
院判決如下：
    主  文
上訴駁回。
    理  由
一、按不服地方法院之第一審判決而上訴者，應向管轄第二審之
    高等法院為之。上訴書狀應敘述具體理由，上訴書狀未敘述
    上訴理由者，應於上訴期間屆滿後20日內補提理由書於原審
    法院…刑事訴訟法第361 條定有明文。又所謂上訴書狀應敘
    述「具體理由」，並不以其書狀應引用卷內訴訟資料，具體
    指摘原審判決不當或違法之事實，亦不以於以新事實或新證
    據為上訴理由時，應具體記載足以影響判決結果之情形為必
    要。但上訴之目的，既在請求第二審法院撤銷或變更第一審
    之判決，所稱「具體」，當係抽象、空泛之反面，若僅泛言
    原判決認事用法不當、採證違法或判決不公、量刑過重等空
    詞，而無實際論述內容，即無具體可言。從而，上開法條規
    定上訴應敘述具體理由，係指須就不服判決之理由為具體之
    敘述而非空泛之指摘而言（最高法院106 年度第8 次刑事庭
    會議參照）。綜上，上訴人之上訴書狀，須就不服判決之理
    由具體敘述有何違法或不當情形，否則即屬空泛指摘，其所
    為上訴，即不符合上訴之法定要件。
二、被告上訴意旨略以：被告雖然有施打海洛因，但犯後坦承犯
    行，被告年紀已經大了，身體不好，所犯多條案件，請求再
    給被告一次機會，從輕量刑等語。
三、經查：
  ㈠本案經原審審理後，乃依據被告於警詢、原審的自白內容，
    及被告到案後經警採集之尿液，檢驗結果呈第一級毒品海洛
    因代謝物嗎啡陽性反應，有尿液採證同意書、代號與真實姓
    名對照表、濫用尿液檢驗報告等積極證據，而認定被告於11
    0年5月24日8時40分採尿回溯26小時內的某時，施用第一級
    毒品海洛因的犯行。
  ㈡就適用法律部分，原審判決說明：
    被告前因施用毒品案件，經法院裁定觀察、勒戒執行完畢，
    甫於110年4月21日執行完畢，有被告前科紀錄在卷可參，被
    告於觀察勒戒執行完畢釋放後3 年內再犯本案施用毒品犯行
    ，核被告所為，係犯毒品危害防制條例第10條第1 項之施用
    第一級毒品罪。
  ㈢就累犯加重其刑部分，原審判決說明：
　　被告前因多次違反毒品危害防制條例案件，分別經法院判處
    罪刑確定，嗣經裁定應執行有期徒刑2年確定，而於109年1
    月1日執行完畢等事實，有被告前案紀錄表附卷可稽，其於
    有期徒刑執行完畢後，5年以內故意再犯本案有期徒刑以上
    之罪，為累犯，因被告並無司法院釋字第775號解釋意旨所
    稱：倘不分情節，一律加重最低本刑，致生行為人所受之刑
    罰超過其所應負擔罪責之個案，不符罪刑相當原則、比例原
    則的情形，仍有依照刑法第47條第1項累犯加重其刑規定之
    適用。
　㈣就量刑部分，原審復說明：
    審酌被告前因施用毒品案件，經法院裁定觀察、勒戒執行完
    畢，甫於110年4月21日執行完畢，仍未能戒除毒癮，足見其
    自制力薄弱，且乏悛悔之意，所為自無足取，兼衡其犯罪動
    機、手段、智識程度（○○畢業）、家庭（無須扶養家人）、
    經濟狀況（目前無業）、犯後坦承犯行之態度等一切情狀，
    量處有期徒刑10月。
  ㈤綜上，就形式上觀察，原審已詳細敘述認定被告犯罪事實所
    憑之積極證據及理由，所為論斷均有卷存證據可資比對，採
    證認事並無違背經驗法則及論理法則；另適用被告觸犯之法
    律，亦符合各該法律構成要件之規定，並無適用法律錯誤之
    情形；就量刑部分亦就其斟酌事由詳為說明，並無違反比例
    原則、罪刑相當原則。
四、被告上開上訴理由毫無指摘原審認事用法或量刑有何違法或
    不當之處，被告提到其生活情況、犯後坦承犯罪部分，原審
    判決已於判決書中的量刑審酌事由欄予以記載、考量。況且
    ，依照毒品危害防制條例第10條第1 項規定，施用第一級毒
    品的法定刑係「六月以上、五年以下有期徒刑」，被告又構
    成累犯加重其刑，其犯行最低應判處有期徒刑7 月，最高則
    可判處有期徒刑7 年6月，加上被告於觀察勒戒完畢釋放後
    不久隨即再施用第一級毒品，自制力薄弱，原審就被告犯行
    判處有期徒刑10 月，客觀上乃屬中低度之刑，並無過重之
    虞。
五、因此，被告的上訴理由無一具體指摘原審究竟有何認定事實
    、適用法律違法或不當之處，要難謂上訴書狀已經敘述具體
    理由。本件上訴顯無具體理由而不合法定程式，應予駁回，
    並不經言詞辯論為之。
六、據上論斷，應依刑事訴訟法第367 條前段、第372 條，判決
    如主文。
中　　華　　民　　國　　111 　年　　7 　　月　　1 　　日
                    刑事第五庭  審判長法  官  蔡廷宜
                                      法  官  林坤志
                                      法  官  蔡川富
以上正本證明與原本無異。
如不服本判決應於收受送達後20日內向本院提出上訴書狀，其未
敘述上訴理由者，並得於提起上訴後20日內向本院補提理由書（
均須按他造當事人之人數附繕本）「切勿逕送上級法院」。
　　　　　　　　　　　　　　　　　　　書記官  黃心怡
中　　華　　民　　國　　111 　年　　7 　　月　　1 　　日